Huis Amerongen
Het Utrechts Archief
- Stukken van zakelijke aard, 1.
  - Overige goederen en rechten, 1.3.
    - Munster, 1.3.09.
      - Kwitanties voor Reinier van Raesfelt en latere heren en vrouwen van de Munsterse goederen wegens betaling van door hen verschuldigde renten, 1588-1717, 2592; 1 pak
        De uitkering van deze renten werd sinds het midden van de 17e eeuw verricht door Willem en Herman Elderink, pachters van het goed Ruemberg.
      - Stukken betreffende het door Reinier van Raesfelt gevoerde beheer over de Munsterse goederen en de door hem gevoerde processen tegen derden, na zijn dood voortgezet door zijn weduwe, Margareta van Leefdael, 1607-1661, 2593; 1 pak
      - Brieven gericht aan Reinier van Raesfelt afkomstig van de rentmeester Herman Bocholtz, met berichten over het beheer van de Munsterse goederen, 1631-1638, 2594; 1 omslag
      - Brief gericht aan Paul Lodewijks, `Kammerdirektor' van de vorstin van Hessen, afkomstig van de secretaris van de Staten van Gelre en Zutphen, met een verzoek om schadeloosstelling van Reinier van Raesfelt wegens de door deze geleden schade aan zijn Munsterse goederen door het optreden van Hessische troepen, 1646, 2595; 1 stuk
      - Correspondentie van Margareta van Leefdael, weduwe van Reinier van Raesfelt, met advokaten en rentmeesters, 1657-1661, 2596; 1 pak
      - Brieven gericht aan Godard Adriaan van Reede en zijn weduwe over het beheer van de Munsterse goederen, met akte van vrijgeleide verleend door de bisschop van Munster om deze goederen te komen inspecteren, 1664-1704, 2597; 1 omslag
      - Brieven gericht aan Reinhard van Reede-Ginkel betreffende het beheer van de Munsterse goederen en de lopende processen, 1716-1741, 2598; 1 pak; I, 456-467, II, 263, 283
        Betreft o.a. G.H. Volbier, J.C. Beckerinck, Ferdinand graaf van Merveld, en Willem en Herman Elderink.
      - Verslagen van advokaten en zaakwaarnemers over hun bevindingen in Munster, 1658-1751, 2599; 1 pak; II, 262
      - Stukken betreffende een schuld aan het stift Metelen onder verband van de Munsterse goederen, 1650-1653, 2600; 1 omslag
      - Stukken betreffende de aanspraken van Gosen van Raesfelt, onwettige zoon van Reinier van Raesfelt, op de Munsterse goederen, 1667 en z.j., 2601; 1 omslag
      - Stukken betreffende de bijlegging van een geschil tussen Ursula van Raesfelt en Christoph Heinrich Droste over een indertijd aan zijn moeder niet betaalde bruidsschat, waarvoor hij een deel van de Munsterse goederen opeiste, 1627-1720, 2602; 1 pak; II, 271
      - Akte van overeenkomst tussen Reinhard van Reede Ginkel en Herman Mutschard over de voldoening van een in 1586 aangegane schuld onder verband van het goed Welphausen genaamd Rodenberg of Ruemberg in Munster, 1720. Met retroakten vanaf 1672., 2603; 1 pak
      - Stukken betreffende een geschil tussen Frederik Willem van Reede en Hester van Reede, echtgenote van Herman Otto van Asbeck, met betrekking tot de belening door de bisschop van Munster met het goed Welphausen of Ruemberg, 1747-1749, 2604; 1 pak
      - Stukken betreffende processen gevoerd door de Van Reedes met de graaf van Merveld, heer van Westerholt, onder andere naar aanleiding van een in l554 aangegane verplichting, waarbij Munsterse goederen als zekerheid waren gesteld, 1749-1776, met retroakten vanaf 1658, 2605-2606; 2 pakken
        - 1658-1767, 2605; I, 493, II, 196
        - 1768-1776, 2606
      - Rekeningen van rentmeesters, met bijlagen, 1616-1636, 2607; 1 pak
      - Registers van inkomsten uit pacht, met bijlagen, 1666-1728, 2608; 1 pak
      - Rekeningen en declaraties van advokaten en zaakwaarnemers van reiskosten en andere kosten gemaakt in verband met processen en het innen van pachten, 1653-1738, 2609; 1 pak
      - Pachtovereenkomsten en andere stukken betreffende het beheer van het goed Ruemberg, 1650-1741, 2610; 1 pak
      - Stukken betreffende inspecties door Johann Caspar Beckerinck van de Munsterse goederen, 1723-1730, 2611; 1 omslag
      - Stukken betreffende het goed Nienborg, verkocht midden 18e eeuw, 1618-1774, 2612; 1 omslag
    - Varel en Kniphausen, 1.3.10.
      - Lijkklacht op het overlijden van Anthony van Oldenborg, heer van Varel en Kniphausen, 1735. Gedrukt, 2613; 1 stuk
      - Ordonnanties van de heren van Varel over dekhengsten, met correspondentie, 1708-1775, 2614; 1 omslag
      - Bijlagen bij een proces voor de rechtbank van Amsterdam tussen Willem Gustaaf Frederik Bentinck, heer van Inn en Kniphausen en Varel, tegen Jan Barents, door hem aangesteld als commissaris- generaal van Kniphausen, 1809-1817, 2615; 1 omslag
        Alleen de bijlagen en een inhoudsopgave zijn aanwezig, niet de processtukken zelf.
      - Der Gemeinnützige, eine Wochenschrift für den Bürger und Landmann der edlen Herrschaft Varel, met bekendmakingen van allerlei aard, 1827 december 8, 2616; 1 stuk
      - Feestzangen op de 72e verjaardag van Wilhelm Gustav Friedrich Bentinck, heer van Kniphausen, 1883, met kopie van een silhouetportret van hem, z.j., 2617; 1 omslag
      - Kaart van Varel, Kniphausen en de overige fideïcommissaire goederen van de Van Aldenburg Bentincks, (19e eeuw.), 2618; 1 stuk
      - Artikelen en verslagen over de opvolgingskwestie van de heerlijkheid Kniphausen, sinds ca. 1600 een fidei-commis van de familie Van Aldenburg Bentinck, die in de loop van de 19e eeuw in het bezit kwam van de groothertog van Oldenburg, 1814-1860, 2619-2622; 4 pakken
        - 1814-1840, 2619
        - 1841, 2620
        - 1843-1846, 2621
        - 1850-1860, 2622
      - Tijdschriftartikel, correspondentie en aantekeningen over Varel en de kwestie Kniphausen, 1920-1926, 2623; 1 omslag
      - A.D. van Kerkwijk, Munt van Knyphausen, te Utrecht geslagen. Overdruk, met correspondentie over dit onderwerp, 1916, 2624; 1 omslag
- Stukken betreffende heren en vrouwen van Amerongen en Zuilenstein en hun bloedverwanten, 2.
  - Familie van Reede, 2.1.
    - Adriaan van Reede x Lucia van Goor, 2.1.01.
        Adriaan van Reede, ? 1541, heer van Saasveld en Brandlicht ouders:Godard Jutte van Rutenberg tr. Lucia van Goor, ? 1545 ouders:Johan Johanna van Montfoort
      - Akte van overeenkomst tussen Adriaan van Reede en zijn zwager Johan van Groesbeek, echtgenoot van Bertha van Goor, inzake huwelijksgoed dat aan Van Reede toekomt en de verdeling van goederen van zijn schoonmoeder Johanna van Montfoort, 1534, 2625; 1 stuk; II, 1
    - Godard van Reede x Geertruid van Nijenrode, 2.1.02.
        Godard van Reede, 1516-1585, heer van Saasveld, Amerongen, Zuilenstein en Nederhorst ouders:Adriaan Lucia van Goor tr. Geertruid van Nijenrode, 1525-1605 ouders:Ernst, heer van Zuilenstein Margareta van Renesse
      - Persoonlijk, 2.1.02.1.
        - Akte van huwelijkse voorwaarden tussen Godard van Reede en Geertruid van Nijenrode, 1544, met afschriften, 1788, 2626-2627; 1 omslag en 1 charter
          - Afschriften, 1788, 2626; II, 3
          - 1544 jan. 25, 2627; II, 2
        - Testament van Johanna van Reede, dochter van Godard, en echtgenote van Jan van den Bongaert, met afschriften en oktrooi om te testeren, 1573, 2628; 1 omslag; II, 27, 28
        - Akte van overeenkomst tussen Godard van Reede en zijn schoonzoon Jan van den Bongaert over de scheiding van de nalatenschap van Johanna van Reede, 1576, 2629; 1 omslag; II, 29
        - Akte van huwelijkse voorwaarden tussen Adriaan, zoon van Godard, en Anna van Duras, vrouwe van Heurne, met bijlagen en afschriften, 1579, 2630; 1 omslag; II, 19, I, 578
        - Akte van huwelijkse voorwaarden tussen Aleid van Reede, dochter van Godard, en Thomas Maria Wyngfelt, 1586, 2631; 1 katern; I, 578
        - Testamenten van Godard van Reede en Geertruid van Nijenrode, 1579, 1584, met afschriften, 1788., 2632; 1 omslag; II, 4, 5
        - Testament van Geertruid van Nijenrode, met akte van overdracht aan haar zoon Adriaan van Reede van 2 morgen land strekkende langs het dorp Amerongen naar het huis Lievendaal en de Oude Rijn, 1592 juni 27 en 29. Transfix., 2633; 2 charters; II, 6
        - Stukken betreffende processen voor het hof van Utrecht en het landgericht van Ommen tussen de kinderen en erfgenamen van Godard van Reede en Geertruid van Nijenrode over de verdeling van hun nalatenschap en de uitvoering van eerder gemaakte overeenkomsten, met name betreffende het huis Amerongen, de Saasveldse goederen in Overijssel en de Brandlichtse goederen in Bentheim, 1586-1613, 2634-2637; 2 charters en 2 pakken
          Behalve tussen de 3 broers, Adriaan, Gerrit en Frederik van Reede, zijn er sinds 1607 processen gevoerd met Elisabeth van Mansfeld, weduwe van Hendrik van Reede, waarbij Joachim van Boetzelaer van Toutenburg, echtgenoot van Lucia van Reede, als gevolmachtigde van zijn zwagers optrad.
          - 1586-1613, met afschrift, 1788, 2634; II, 8, 9, 12
          - 1607-1613, 2635; II, 10, 14-18
          - 1590 mei 7, 2636; II, 11
          - 1590 mei 11, 2637; II, 13
      - Nageslacht, 2.1.02.2.
        - Brief gericht aan Willem van Reede, heer van Heurne, afkomstig van J. Soest, 1616, 2638; 1 stuk; I, 716
          Willem van Reede was een zoon van Adriaan van Reede en Anna van Duras.
        - Akte van dispensatie van paus Innocentius X voor het huwelijk tussen Johannes Henricus van Reede en Wilhelmina Frederica Ursula van Reede, 1653. Afschrift, 1791, 2639; 1 stuk; II, 55
          Bruid en bruidegom waren kleinkinderen van Adriaan van Reede en Anna van Duras.
      - Familie van echtgenote, 2.1.02.3.
        - Akte van huwelijkse voorwaarden tussen Ernst van Nijenrode en Margareta van Renesse, met akte van bevestiging door de bisschop van Utrecht, 1523 febr. 25. Transfix, 2640; 2 charters; II, 7
    - Frederik van Reede x 1) Cornelia van Oostrum tot Broekhuizen, x 2) Catharina van Merveld, 2.1.03.
        Frederik van Reede, 1550-1611, heer van Amerongen, Batestein en Overmeer ouders:Godard Geertruid van Nijenrode tr. 1. Cornelia van Oostrum tot Broekhuizen, ? 1600 ouders:Jan Maria van Oostrum tr. 2. Catharina van Merveld, ? 1625, weduwe van Bartholomeus de Wael van Moersbergen ouders:Adolf Johanna van Dorth
      - Persoonlijk, 2.1.03.1.
        - Akte van huwelijkse voorwaarden tussen Frederik van Reede en Cornelia van Oostrum, 1591. Afschrift, 1611, 2641; 1 stuk; II, 20
        - Akte van huwelijkse voorwaarden tussen Frederik van Reede en Catharina van Merveld, met afschriften, 1610, 2642; 1 omslag; II, 20, 25
        - Akte van huwelijkse voorwaarden van Gijsbert van Reede, zoon van Frederik, met Johanna dochter van Hendrik Jansen van Wageningen, 1607, 2643; 1 stuk; II, 53
        - Akte waarbij Frederik van Reede aan zijn dochters Johanna en Margareta, verwekt bij Aleid Gijsbertsdochter van Solmis, enige legaten vermaakt, 1607 april 11, 2644; 1 charter; II, 22
        - Verklaring van de gerechtsbode van Amerongen dat Bertken Verwey, weduwe van Peter Quint, heeft geweigerd de bij haar verwekte dochter van Frederik van Reede af te staan, zeggende dat zij haar dochter zelf een christelijke opvoeding zou geven, ook als zij daarvoor geen geld van de familie Van Reede zou krijgen, 1617. Met een contract voor het onderhoud van het kind voor de tijd van drie jaar, 1610., 2645; 1 omslag; II, 20
        - Attestaties betreffende een huwelijksaanzoek van Frederik van Reede aan Willemien van Elderen, weduwe van Hugo Ruysch, die dit heeft afgeslagen omdat hij al zijn kinderen als echt wilde beschouwen, 1611, 2646; 1 omslag; II, 20
        - Akte van vrijgeleide door Herman van den Bergh, kolonel in Spaanse dienst, voor Frederik van Reede om met zijn familie op het huis Amerongen te gaan wonen, mits zij zich buiten de vijandelijke steden houden, (1590), 2647; 1 stuk; II, 20
        - Testament van Frederik van Reede, met oktrooi om te testeren, 1607-1611, 2648-2650; 1 omslag en 2 charters
          - Afschriften, 1618, 1768, 1776, 2648; II, 24
          - Oktrooi om te testeren, 1607 febr. 13, 2649; II, 21
          - Testament, 1611 juni 29, 2650; II, 23
        - Stukken betreffende de afwikkeling van de nalatenschap van Frederik van Reede en Catharina van Merveld, met retroakten vanaf 1600, 1611-1655., 2651; 1 pak; II, 20, 32
        - Stukken betreffen de voogdij over de minderjarige kinderen van Frederik van Reede, 1611-1619, 2652-2653; 1 omslag en 1 charter
          Betreft Dirk, Adolf, Maria en Geertruid.
          - 1611-1619, 2652; II, 31, 32
          - 1612 maart 30, 2653; II, 53
      - Familie van eerste echtgenote, 2.1.03.2.
        - Memorie over de nalatenschap van Maria van Oostrum, 1622, 2654; 1 omslag; II, 32
      - Familie van tweede echtgenote, 2.1.03.3.
        - Testament van Johanna van Dorth, weduwe van Adolf van Merveld, 1590 maart 15, 2655; 1 charter; II, 30
        - "Remonstrantie" van Adolf de Wael van Moersbergen, gericht aan zijn vrienden en verwanten, waarin hij verklaart dat de beschuldigingen tegen hem van landverraad elke grond missen, (ca. 1619), 2656; 1 stuk; II, 20
    - Godard van Reede x Anna van Boetzelaer van Toutenburg, 2.1.04.
        Godard van Reede, 1593-1641, heer van Amerongen, Ginkel en Zuilenstein ouders:Frederik Cornelia van Oostrum tr. Anna van Boetzelaer van Toutenburg, 1584-1650 ouders:Oswald Elsabé van Merveld
      - Persoonlijk, 2.1.04.1.
        - Album amicorum van Anna van Boetzelaer, met bijdragen van 1607-1611, 2657; 1 deel
        - Akte van huwelijkse voorwaarden tussen Godard van Reede en Anna van Boetzelaer, 1612. In tweevoud, met afschrift, 1632, 2658-2660; 1 stuk en 2 charters
          - Afschrift, 1632, 2658; II, 42
          - 1612 aug. 30, 2659; II, 41
          - 1612 aug. 30, 2660; II, 42
        - Rouwceel van Ernst van Reede, broer van Godard, overleden te Emmerik, 1635, 2661; 1 stuk; II, 52
        - Brief gericht aan de graaf van Solms afkomstig van Godard van Reede met verzoek om een aanbeveling voor zijn oudste zoon Frederik Adolf van Reede tot het maarschalkambt van Eemland, als opvolger van diens oom Ernst van Reede, 1635, 2662; 1 stuk; II, 40
        - Akte van huwelijkse voorwaarden tussen Catharina van Reede, dochter van Godard, en Arnold van Randwijck, 1640 april 20, 2663; 1 charter; II, 137
        - Rouwceel van Geertruid Jan van Reede, dochter van Godard, overleden te Den Haag, 1641, 2664; 1 omslag; II, 136
        - Akte van verkoop door de Staten van Utrecht aan Godard van Reede en Anna van Boetzelaer van een lijfrente ten behoeve van hun dochter Margareta Maria, 1633 october 10, 2665; 1 charter; II, 138
        - Testament van Margareta Maria van Reede, met stukken betreffende haar nalatenschap en een gedicht op haar overlijden door Hendrik Bruno, rector van de Latijnse school te Rhenen, 1648, 2666; 1 omslag; II, 139, 140
        - Afrekeningen tussen Godard van Reede en zijn zuster Maria, 1626-1640, met haar testament, 1662., 2667; 1 omslag; II, 32, 51
        - Brief van Godard van Reede gericht aan zijn tante Maria van den Bongart, weduwe van Willem van Oostrum, waarin hij zich keert tegen het voorgenomen huwelijk van haar dochter Maria met Anselm Boll, 1640. Concept, 2668; 1 stuk
          De latere aantekening in dorso dat de brief over een huwelijk met een freule Van Reede zou gaan is onjuist. In 1640 trouwde Anselm Boll met Maria van Oostrum en pas in 1644 met Sandrina van Reede.
        - Akte van schuldbekentenis van 1800 gulden ten laste van Godard van Reede, ten behoeve van het Leeuwenberggasthuis te Utrecht, 1624, 2669; 1 stuk; II, 36
        - Akte van schuldbekentenis van 1200 gulden ten laste van Willem van Oostrum tot Broekhuizen, met Godard van Reede en Johan van Oostrum als borgen, ten behoeve van Cornelis van Middelkoop te Utrecht, 1630, met kwitanties wegens achterstallige rente, 1689-1690, 2670; 1 omslag; II, 38, 62
        - Akte van overdracht aan Jacob van Asch van Wijck door Godard van Reede van het recht om een prebende van de vijf kapittels te Utrecht te vergeven, met bijlage, 1630, 2671; 1 omslag; II, 39
        - Akte van volmacht voor Anna van Boetzelaer door Hendrik van Brederode van Bolsweerd, drost van Ameide, om voor zijn dochter Josina Sara van Brederode van Bolsweerd van de rentmeester van het `sticht van Daele' (het convent Mariëndaal) de helft van een prebende in ontvangst te nemen, 1645, 2672; 1 stuk; II, 50
        - Oktrooien van het kapittel van Sint Marie te Utrecht, het hof van Utrecht en de Staten van Utrecht voor Godard van Reede om bij testament over zijn leen- en tijnsgoederen en andere goederen te mogen beschikken, 1624, 2673-2675; 3 charters
          - 1624 juni 13, 2673; II, 43
          - 1624 juli 22, 2674; II, 44
          - 1624 juli 29, 2675; II, 45
        - Testamenten van Godard van Reede, met afschriften, 1632-1641, 2676-2677; 1 omslag en 1 charter
          - 1632-1641, 2676; II, 46, 48, 49
          - 1637 aug. 14, 2677; II, 47
        - Stukken betreffende de afwikkeling van de nalatenschap van Godard van Reede en zijn echtgenote, 1644-1655, 2678; 1 pak; II, 73.76, 777, 79, 80, 104, 182
      - Maatschappelijk, 2.1.04.2.
        - Brieven ingekomen bij Godard van Reede uit hoofde van zijn functies, 1621-1641 (12), 2679; 1 omslag; I, 4
        - Stukken ingekomen bij Godard van Reede als lid van de Staten van Utrecht, 1622-1641, 2680; 1 pak; I, 8; III, 409
        - Akte van aanstelling door de edelen en ridderschap van Utrecht als directeuren van de jufferenconventen van Godard van Reede tot heemraad van de Lekdijk Bovendams, 1629 october 15, 2681; 1 charter; II, 37
        - Ordonnantie van Karel V op de Lekdijk, 1537, 2682; 1 katern; III, 390
        - Stukken betreffende een doorbraak van de Lekdijk, 1638, 2683; 1 omslag; III, 391
        - Stukken betreffende de Hinderdam, 1614-1632, 2684; 1 omslag; III, 397
        - Akten van aanstelling door de Staten-Generaal van Godard van Reede tot raad in de admiraliteiten van de Maas, 1618, en Zeeland, 1621, 2685-2686; 2 charters
          - De Maas, 1618 sept. 14, 2685; I, 1
          - Zeeland, 1621 okt. 20, 2686; I, 2
        - Verzoekschrift van Godard van Reede aan de Staten van Utrecht om ontslagen te worden als raad ter admiraliteit van Zeeland, 1622, 2687; 1 stuk; II, 35
        - Akten van aanstelling door de Staten-Generaal van Godard van Reede tot gedeputeerde in het leger te velde, 1634-1638 (5), 2688; 1 omslag; I, 3
        - Lijst van de compagnieën te velde, 1640, 2689; 1 stuk; I, 5
        - Extract-resoluties van de Staten-Generaal, 1640-1642 (7), 2690; 1 omslag; I, 6
        - Verbaal van Henrik van Essen, François Herberts, Albert Sonck en Godard van Reede, als leden van commissie naar Friesland ten einde te beslissen over de daar ontstane geschillen over de oorlogslasten, januari 1636. Afschrift, 2691; 1 stuk; I, 7
        - Akte van commissie door de Staten van Utrecht aan Godard van Reede tot het toezicht op de schouw over de Vecht en de Kromme Rijn, 1623. Afschrift, 2692; 1 stuk; I, 9
        - Akte van aanstelling door de Staten van Utrecht voor Godard van Reede tot raad in het hof van Utrecht, 1631 maart 4, 2693; 1 charter; I, 10
        - Aantekeningen op de resoluties van de Staten van Utrecht, 1633-1637, 2694-2696; 3 pakken; I, 11
          - 1633 okt.-1634 maart, 2694
          - 1634 maart-dec, 2695
          - 1635-1637, 2696
        - Akte van aanstelling door de Staten van Utrecht van Godard van Reede tot gecommitteerde in de vergaderingen van de Staten-Generaal, 1639, 2697; 1 stuk; I, 12
      - Familie van echtgenote, 2.1.04.3.
        - Stukken betreffende processen voor het hof van Utrecht door Joachim, Steven en Oswald van Boetzelaer en hun nakomelingen enerzijds, en Carel Schenk, vrijheer van Toutenburg en Batinge anderzijds, over de nalatenschap van Frederik Schenk van Toutenburg, in leven aartsbisschop van Utrecht, 1582-1686, 2698-2702; 1 pak en 4 charters
          - 1582-1650, 1686, 2698; I, 301; II, 58, 61, 65, 66, 75
          - 1619 okt. 4, 2699; II, 60
          - 1620 nov. 10, 2700
          - 1620 nov. 10, 2701; II, 63
          - 1620 nov. 10, 2702; II, 64
        - Brief gericht aan Willem Jacob van Boetzelaer en Frederik Bruijn, studenten te Emmerik, afkomstig van Elsabé van Merveld, echtgenote van Oswald van Boetzelaer, met moederlijke vermaningen, 1599, 2703; 1 stuk; II, 59
        - Akte van huwelijkse voorwaarden tussen Oswald van Boetzelaer, weduwnaar van Elsabé van Merveld, en Walbrich Hagen, weduwe van Snellger Houwerda, (vóór 1625), 2704; 1 stuk; II, 67
          Dit huwelijk wordt niet vermeld door J.W. des Tombe, Het geslacht van den Boetzelaer (Assen, 1969).
        - Akte van huwelijkse voorwaarden tussen Oswald van Boetzelaer en Margareta van Pasqualijn, 1625 juli 18, 2705; 1 charter; II, 68
        - Testament van Oswald van Boetzelaer, 1625. Afschrift, 2706; 1 stuk; II, 69
        - Stukken betreffende de afwikkeling van de nalatenschap van Oswald van Boetzelaer en Elsabé van Merveld, 1627-1648, 2707; 1 omslag; II, 70, 71, 74
        - Verzoek tot kerkelijke afkondiging te Rhenen, Utrecht en Amerongen van het huwelijk tussen Huibrecht van Rhenen en Elisabeth van Munster, 1629, 2708; 1 stuk; II, 72
          Elisabeth van Munster was een dochter van Sondag van Munster en Johanna van Boetzelaer, dochter van Oswald en Elsabé van Merveld, zie Des Tombe, Het geslacht van den Boetzelaer, 449.
        - Akte van overeenkomst tussen Elisabeth van Munster, weduwe van Huibrecht van Rhenen, nu echtgenote van Godard de Koning, en de voogden over haar zoon Jacob van Rhenen, inzake de afwikkeling van de nalatenschap van haar eerste echtgenoot, 1642. Afschrift, 17e eeuw, 2709; 1 katern
    - Frederik Adolf van Reede x Ernestina van Boetzelaer tot Toutenburg, 2.1.05.
        Frederik Adolf van Reede, 1614-1638 ouders:Godard Anna van Boetzelaer tr. Ernestina van Boetzelaer tot Toutenburg, ca. 1620-1684, zij hertrouwt Antonis van Haersolte ouders:Rutger Beatrix Mulert
      - Akte van huwelijkse voorwaarden tussen Frederik Adolf van Reede en Ernestina van Boetzelaer, met afschrift en met bekrachtiging van deze voorwaarden door de Staten van Holland, 1637, 2710-2712; 1 stuk en 2 charters
        - 1637, 2710; II, 119
        - 1637 maart 6, 2711; II, 118
        - 1637 juli 6, 2712; II, 120
      - Rouwcelen van Frederik Adolf van Reede, overleden te Bergen op Zoom, met verzen op zijn overlijden, 1638, 2713; 1 omslag; II, 121
      - Akte van overeenkomst door de erfgenamen van Frederik Adolf van Reede met Antonis van Haersolte over de afkoop van een lijfrente aan Ernestina van Boetzelaer bij haar eerste huwelijk toegezegd, 1641, met bijlagen en kwitantie, 1646., 2714; 1 omslag; II, 122, 123
    - Anna Walburg van Reede x Jan van Tuyll van Serooskerken, 2.1.06.
        Anna Walburg van Reede, 1618-1662 ouders:Godard Anna van Boetzelaer tr. Jan van Tuyll van Serooskerken, ? 1649 ouders:Arend Catharina Ockersse
      - Akte van verkoop van een lijfrente door de Staten van Utrecht aan Godard van Reede ten behoeve van zijn dochter Anna Walburg van Reede, 1630 sept. 6, 2715; 1 charter; II, 124
      - Oktrooi van de Staten van Utrecht voor Anna Walburg van Reede om over haar goederen in Utrecht bij testament te disponeren, 1652 juni 14, 2716; 1 charter; II, 125
      - Opdracht door de testamentaire voogden van Arend van Tuyll van Serooskerken tot betaling van 6000 gulden aan Anna Walburg van Reede in mindering van hetgeen zij te vorderen heeft uit diens nalatenschap, met bijlage, 1661, 2717; 1 omslag; II, 126
      - Inventaris van de nalatenschap van Anna Walburg van Reede, met akte van volmacht voor Adriaan Maes tot transport van haar lijk naar Amerongen, 1662, 2718; 1 omslag; II, 127
    - Godard Adriaan van Reede x Margareta Turnor, 2.1.07.
        Godard Adriaan van Reede, 1621-1691, heer van Amerongen, Ginkel, Lievendaal, Elst en Woudenberg ouders:Godard Anna van Boetzelaer tr. Margareta Turnor, ? 1700 ouders:George Salomé van Meetkercken
      - Persoonlijk, 2.1.07.1.